臺灣高等法院民事裁定
110年度抗字第111號
抗  告  人  劉大生（即劉王甘妹之承受訴訟人）

視同抗告人  劉忠信（即劉王甘妹之承受訴訟人）

            劉邦基（即劉王甘妹之承受訴訟人）

            劉邦隆（即劉王甘妹之承受訴訟人)

            張劉何妹（即劉王甘妹之承受訴訟人)

            劉玉花（即劉王甘妹之承受訴訟人)

            劉玉珍（即劉王甘妹之承受訴訟人)

            劉德振（即劉王甘妹之承受訴訟人)

            劉玉玲（即劉王甘妹之承受訴訟人) 

上列抗告人因與相對人行政院農業委員會農田水利署間損害賠償
等事件，對於中華民國109年12月21日臺灣桃園地方法院109年度
重訴字第224號所為裁定提起抗告，本院裁定如下：
    主      文
抗告駁回。
抗告費用由抗告人負擔。 
    理      由
一、相對人業已改制為行政院農業委員會農田水利署，法定代理
    人為蔡昇甫，此有行政院農業委員會109年9月23日農水字第
    1090083259號函在卷可佐，茲據其具狀聲明承受訴訟，經核
    尚無不合，應可准許。
二、按訴訟標的對於共同訴訟之各人必須合一確定者，共同訴訟
    人中一人之行為有利益於共同訴訟人者，其效力及於全體；
    不利益者，對於全體不生效力。民事訴訟法第56條第1項第1
    款定有明文。本件第一審原告劉王甘妹（下稱其名）起訴後
    ，於民國109年8月19日死亡，原裁定命由其繼承人即抗告人
    劉大生、視同抗告人劉忠信、劉邦基、劉邦隆、張劉何妹、
    劉玉花、劉玉珍（劉邦頭之女，為代位繼承人）、劉德振（
    劉邦頭之子，為代位繼承人）、劉玉玲（劉邦頭之女，為代
    位繼承人）（下合稱劉忠信等8人）承受訴訟，雖僅抗告人
    就該裁定不服提起抗告，惟此屬形式上有利於未提起抗告之
    劉忠信等8人，爰併列其等為視同抗告人，合先敘明。
三、抗告意旨略以：劉王甘妹過世後，其法定繼承人均已同意由
    抗告人全權處理本件後續訴訟事宜，原裁定認應由劉王甘妹
    之全體繼承人承受訴訟，尚有違誤。爰提起本件抗告，請求
    廢棄原裁定等語。
四、按當事人死亡者，訴訟程序在有繼承人、遺產管理人或其他
    依法令應續行訴訟之人承受其訴訟以前當然停止；承受訴訟
    人，於得為承受時，應即為承受之聲明。他造當事人，亦得
    聲明承受訴訟；當事人不聲明承受訴訟時，法院亦得依職權
    以裁定命其續行訴訟。民事訴訟法第168條、第175條、第17
    8條分別定有明文。
五、經查，劉王甘妹於109年8月19日死亡，其法定繼承人為劉忠
    信、劉大生、劉邦基、劉邦隆、張劉何妹、劉玉花、劉玉珍
    （劉邦頭之女，為代位繼承人）、劉德振（劉邦頭之子，為
    代位繼承人）、劉玉玲（劉邦頭之女，為代位繼承人），有
    劉王甘妹個人基本資料查詢結果、桃園○○○○○○○○○109年9月2
    9日桃市平戶字第1090008164號函覆劉王甘妹之相關戶籍資
    料在卷可稽（見原審卷第131、139-156頁），且上開繼承人
    均未拋棄繼承（見本院卷第17頁），則揆諸前揭規定，原裁
    定命由劉王甘妹之繼承人即抗告人及劉忠信等8人承受訴訟
    ，於法自無不合。抗告意旨雖稱劉忠信等8人已同意由抗告
    人全權處理本件訴訟相關事宜，等同表明不承受本件訴訟云
    云，並提出繼承同意書為證（見本院卷第11頁），然觀諸上
    開同意書之內容，僅記載同意抗告人繼承訴訟標的物房，及
    由抗告人負責全權處理本件訴訟等語，尚難據此認定已有實
    體上分割劉王甘妹遺產，而將本件債權歸由抗告人單獨取得
    之意(見本院卷第15頁)，且簽署時間亦在原裁定後之110年1
    月6日(同意書誤載為109年，見本院卷第15頁)，則原裁定命
    由劉王甘妹之繼承人即抗告人及劉忠信等8人承受訴訟，自
    無違誤。從而，抗告意旨指摘原裁定不當，求予廢棄，為無
    理由，應予駁回。
六、據上論結，本件抗告為無理由，爰裁定如主文。 
中　　華　　民　　國　　110 　年　　4 　　月　　6 　　日
                  民事第二十庭
                        審判長法  官  周祖民
                              法  官  鄭威莉
                              法  官  馬傲霜
正本係照原本作成。
本裁定除以適用法規顯有錯誤為理由外，不得再抗告。如提起再
抗告，應於收受送達後10日內委任律師為代理人向本院提出再抗
告狀。並繳納再抗告費新臺幣１千元。
中　　華　　民　　國　　110 　年　　4 　　月　　6 　　日

    　　　　　　　　　　　　　書記官  崔青菁